臺灣高等法院刑事裁定
110年度聲字第513號
聲  請  人  臺灣高等檢察署檢察官
受  刑  人  王千豪


上列聲請人因受刑人數罪併罰有二裁判以上，聲請定其應執行之
刑（聲請案號：臺灣高等檢察署110年度執聲字第136號），本院
裁定如下：
    主  文
王千豪犯如附表所示各罪所處之刑，應執行有期徒刑參年。
    理  由
一、聲請意旨略以：受刑人王千豪因詐欺等數罪，先後經判決確
    定如附表，應依刑法第53條、第50條第1項但書、第2項及第
    51條第5款之規定，定其應執行之刑，爰依刑事訴訟法第477
    條第1項之規定聲請裁定等語。
二、按裁判確定前犯數罪者，併合處罰之，但得易科罰金與不得
    易科罰金之罪，不在此限；前項但書情形，受刑人請求檢察
    官聲請定應執行刑者，依第51條規定定之；數罪併罰，有二
    裁判以上，依第51條之規定，定其應執行之刑；數罪併罰，
    分別宣告多數有期徒刑者，於各刑中之最長期以上，各刑合
    併之刑期以下，定其刑期，但不得逾30年，刑法第50條第1
    項但書第1款、第2項、第53條及第51條第5款分別定有明文
    。準此，合於數罪併罰之數罪，其中有得易科罰金之罪與不
    得易科罰金之罪，須經受刑人請求檢察官聲請，始得依刑法
    第51條第5款之規定定其應執行之刑。次按數罪併罰，應依
    分別宣告其罪之刑為基礎，定其應執行刑，此觀刑法第51條
    規定自明，故一裁判宣告數罪之刑，雖曾經定其執行刑，但
    如再與其他裁判宣告之刑定其執行刑時，前定之執行刑當然
    失效，仍應以其各罪宣告之刑為基礎，定其執行刑，不得以
    前之執行刑為基礎，以與後裁判宣告之刑，定其執行刑（最
    高法院99年度台非字第229號判決意旨參照）；惟刑事訴訟
    法第370條第2項、第3項，已針對第二審上訴案件之定應執
    行之刑，明定有不利益變更禁止原則之適用，分屬不同案件
    之數罪併罰，倘一裁判宣告數罪之刑，曾經定其執行刑，再
    與其他裁判宣告之刑定其執行刑時，在法理上亦應同受此原
    則之拘束（最高法院103年度第14次刑事庭會議決議意旨參
    照），亦即另定之執行刑，其裁量所定之刑期，不得較重於
    前定之執行刑加計後裁判宣告之刑之總和（最高法院104年
    度台抗字第410號裁定意旨參照）。再按數罪併罰中之一罪
    ，依刑法規定得易科罰金，若因與不得易科之他罪併合處罰
    結果，而不得易科罰金時，原可易科罰金部分所處之刑，自
    亦毋庸為易科折算標準之記載，司法院釋字第144號解釋意
    旨亦可資參照。末按定應執行之刑，應由犯罪事實最後判決
    之法院對應之檢察署檢察官聲請該法院依上開規定裁定之，
    不能因犯罪之一部分所科之刑業經執行完畢，而認檢察官之
    聲請為不合法，予以駁回。至已執行部分，自不能重複執行
    ，應由檢察官於指揮執行時扣除之，此與定應執行刑之裁定
    無涉（最高法院106年度台抗字第540號裁定意旨參照）。
三、經查：
　㈠本件受刑人於附表所示犯罪時間犯如附表各編號所示之罪，
    先後經如附表所示法院判處如附表各編號所示之刑，均確定
    在案；且附表編號2至3所示之罪，其犯罪時間均係在附表編
    號1所示之罪判決確定日（民國108年3月2日）之前，而本件
    聲請定應執行刑之犯罪事實最後判決法院為本院等情，有各
    該刑事判決書及本院被告前案紀錄表在卷可稽，其中受刑人
    所犯如附表編號1所示之罪所處之刑得易科罰金，附表編號2
    至3所示之罪所處之刑則不得易科罰金，而符合刑法第50條
    但書之不得合併定應執行刑之情形。然受刑人業已請求檢察
    官合併聲請定應執行刑，此有「定刑聲請切結書」1紙在卷
    可稽(見本院卷第61頁)，合於刑法第50條第2項之規定，茲
    檢察官就附表編號1至3所示之罪聲請合併定應執行刑，本院
    審核認其聲請為正當。參酌上開各罪宣告刑之總和上限、各
    刑中之最長期，且審酌受刑人犯罪之情節、侵害法益、行為
    次數等情狀，復就其所犯之罪整體評價其應受非難及矯治之
    程度，並兼衡刑罰經濟與公平、比例等原則，定其應執行之
    刑如主文所示。
　㈡又受刑人所犯如附表編號1所示之罪雖經法院判處有期徒刑3
    月，而合於刑法第41條第1項前段得易科罰金之規定，惟因
    本案合併定應執行刑之其餘各罪均屬不得易科罰金者，則上
    開各罪合併定應執行刑之結果，自亦不得易科罰金，而無須
    再諭知易科罰金之折算標準。至附表編號1、2所示罪刑雖已
    分別執行完畢，惟依前揭說明，該已執行部分乃檢察官將來
    指揮執行時應予扣除之問題，不影響本件定應執行刑之聲請
    ，併此敘明。
四、據上論斷，應依刑事訴訟法第477條第1項，刑法第53條、51
    條第5款、第50條第2項，裁定如主文。　
中　　華　　民　　國　　110 　年　　1 　　月　　29　　日
                  刑事第十五庭  審判長法　官  林怡秀
                                      法　官  陳信旗
                                      法　官  古瑞君
以上正本證明與原本無異。
如不服本裁定，應於收受送達後五日內向本院提出抗告狀。
                                      書記官  林君縈
中　　華　　民　　國　　110 　年　　2 　　月　　1 　　日
附表：受刑人王千豪定應執行刑案件一覽表
（以下臺灣桃園地方檢察署簡稱「桃園地檢」、臺灣桃園地方法
院簡稱「桃園地院」；臺灣新竹地方檢察署簡稱「新竹地檢」、
臺灣新竹地方法院簡稱「新竹地院」；臺灣新北地方檢察署簡稱
「新北地檢」）
編號  1  2 3 罪名  詐欺  詐欺 詐欺 宣告刑  有期徒刑3月  有期徒刑1年4月（共2罪） 有期徒刑1年4月 犯罪日期  106年7月6日  107年8月2日 107年9月3日 107年7月31日 偵查(自訴)機關 年度案號  桃園地檢106年度偵字第19183、20740號；併案審理：新北地檢106年度偵字第31654號  新竹地檢107年度偵字第9341、9651、9652、11619、12821號 新北地檢107年度偵字第25525、30616、38827號 最後 事實審 法院 桃園地院  新竹地院 臺灣高等地院  案號 106年度壢簡字第2088號  107年度金訴字第72號 109年度上訴字第2758號  判決日期 108/2/12  108/3/11 109/10/28 確定 判決 法院 桃園地院  新竹地院 臺灣高等地院  案號 106年度壢簡字第2088號  107年度金訴字第72號 109年度上訴字第2758號  判決確定日期 108/3/2  108/4/9 109/12/3 是否為得易科罰金之案件  是  否 否 備註  桃園地檢108年度執字第6485號 108年6月3日易科罰金執行完畢。  新竹地檢108年度執字第2377號 新竹地院107年度金訴字第72號判決應執行有期徒刑1年6月確定，於109年6月30日執行完畢。 新北地檢110年度執字第109號